【裁判字號】    97,交訴,128
【裁判日期】    971029
【裁判案由】    過失致死
【裁判全文】
臺灣板橋地方法院刑事判決             97年度交訴字第128號
公  訴  人  臺灣板橋地方法院檢察署檢察官
被      告  乙○○
上列被告因過失致死案件，經檢察官提起公訴（97年度偵字第13
640 、17049 號），因被告於準備程序進行中就被訴事實為有罪
之陳述，經告知簡式審判程序之旨，本院裁定由受命法官獨任進
行簡式審判程序，並判決如下：
    主  文
乙○○因過失致人於死，處有期徒刑陸月，如易科罰金，以新臺
幣壹仟元折算壹日。緩刑參年。
    事  實
一、乙○○明知未領得自小客車駕照不得駕駛自小客車，仍於民
    國97年4 月26日上午11時25分許，駕駛車號HW-9119 號自小
    客車，行經臺北縣中和市○○路與排水路口時，其本應注意
    並能注意汽車行駛至交岔路口時，轉彎車應讓直行車先行，
    以避免發生碰撞之危險，而依當時情況，天候晴、日間自然
    光線，柏油路面、路面乾燥、無缺陷、無障礙物，又無不能
    注意之情事，詎竟疏未注意及此，貿然違規左轉，使沿中正
    路駛來行經該處由丙○○騎乘之車號001- BEH號機車因閃避
    不及，而與自小客車發生擦撞，致丙○○人車倒地，造成顱
    內出血，經送往慈濟醫院臺北分院急救，終因神經性休克而
    於到院前死亡。乙○○於肇事後在有偵查權之機關或公務員
    發覺前，主動向到場處理交通事故之警員承認其為肇事者，
    而接受裁判。
二、案經本檢察官據報相驗後自動檢舉及經丙○○之父丁○○訴
    請臺北縣政府警察局中和分局報告臺灣板橋地方法院檢察署
    檢察官偵查起訴。
    理  由
一、按除被告所犯為死刑、無期徒刑、最輕本刑為3 年以上有期
    徒刑之罪或高等法院管轄第一審案件者外，於前條第1 項程
    序進行中，被告先就被訴事實為有罪之陳述時，審判長得告
    知被告簡式審判程序之旨，並聽取當事人、代理人、辯護人
    及輔佐人之意見後，裁定進行簡式審判程序，刑事訴訟法第
    273 條之1 第1 項定有明文。查本件被告乙○○所犯並非死
    刑、無期徒刑、最輕本刑為3 年以上有徒刑之罪或高等法院
    管轄第一審案件，而於準備程序進行中，被告先就被訴事實
    為有罪之陳述，經告知簡式審判程序之旨，並聽取公訴人及
    被告之意見後，由本院合議庭以裁定進行簡式審判程序，合
    先敘明。
二、訊據被告乙○○對伊於上揭時地駕車肇事之事實，自警訊以
    迄偵審均供認不諱，核與證人甲○○於警詢中之證述、告訴
    人丁○○之指訴相符，復有財團法人佛教慈濟醫院台北分院
    診斷證明書、臺北縣政府警察局中和分局交通分隊A2類道路
    交通事故調查報告表、道路交通事故現場圖、道路交通事故
    調查報告表（一）、（二）各1 紙及車禍現場相片30幀附卷
    足資佐證。又被害人丙○○因本件車禍而受有頭部外傷，致
    因顱內出血而因神經性休克死亡，亦經臺灣板橋地方法院檢
    察署檢察官督同檢驗員相驗明確，掣有相驗屍體證明書、臺
    灣板橋地方法院檢察署檢驗報告書及相驗照片18幀在卷足憑
    ，足認被告任意性自白與事實相符。按汽車行駛至交岔路口
    時，轉彎車應讓直行車先行，道路交通安全規則第10 2條第
    1 項第7 款定有明文。被告於前開時、地駕車，本應注意遵
    守上開規定，而依當時情形，天候晴、日間自然光線，柏油
    路面、路面乾燥、無缺陷、無障礙物，有道路交通事故調查
    表（一）1 份可憑，並無不能注意之情事，竟疏未注意，未
    禮讓直行車先行，以致肇事，被告確有過失甚明，且被害人
    丙○○因本件車禍而受有頭部之外傷，致因顱內出血而因神
    經性休克死亡，被告過失行為與被害人之死亡結果間有相當
    因果關係，本件事證明確，被告犯行堪以認定，應予依法論
    科。
三、核被告所為，係犯刑法第276 條第1 項之過失致死罪。被告
    於肇事後在有偵查犯罪職限之公務員查知其為犯人前，主動
    向接獲報案前至事故現場處理之臺北縣政府警察局中和分局
    交通分隊警員自首而接受裁判，有該分局道路交通事故肇事
    人自首情形紀錄表1 件存卷可查，爰依刑法第62條前段規定
    減輕其刑。又被告無駕駛執照駕車，因而致人死亡，依道路
    交通管理處罰條例第86條第1 項應法加重其刑，並依法先加
    後減之。爰審酌被告之素行良好，智識程度（國小肄業），
    過失之程度、所生之危害及其肇事後坦承犯行態度良好，已
    與被害人家屬達成民事上之和解等情狀，量處如主文所示之
    刑，並諭知易科罰金之折算標準，以資懲儆。又查被告前此
    未曾受有期徒刑以上刑之宣告，有臺灣高等法院被告前案紀
    錄表1 份附卷足徵，其因一時疏忽肇事，事後態度良好，且
    已與被害人家屬達成和解，有臺北縣中和市調解委員會調解
    書1 紙可憑，經此教訓，當能知所警惕，而無再犯之虞，本
    院認所宣告之刑以暫不執行為適當，爰併宣告緩刑3 年，用
    昭自新，並觀後效。
據上論斷，應依刑事訴訟法第273 條之1 第1 項、第299 條第1
項前段，道路交通管理處罰條例第86條第1 項，刑法第276 條第
1 項、第62條前段、第41條第1 項前段、第74條第1 項第1 款，
刑法施行法第1 條之1 第1 項、第2 項前段，判決如主文。
本案經檢察官陳姿雯到庭執行職務。
中    華    民    國    97    年    10    月    29    日
                  刑事第二庭    法  官  吳幸娥
以上正本證明與原本無異
如不服本判決應於送達後10日內向本院提出上訴狀
                                書記官  陳靜怡
中    華    民    國    97    年    10    月    29    日
附錄本案論罪科刑法條全文：
刑法第276 條
（過失致死罪）
因過失致人於死者，處2 年以下有期徒刑、拘役或2 千元以下罰
金。
從事業務之人，因業務上之過失犯前項之罪者，處5 年以下有期
徒刑或拘役，得併科3 千元以下罰金。


司法院資訊處製作；財團法人民間司法改革基金會備份。
